【裁判字號】    98,上易,127
【裁判日期】    980326
【裁判案由】    傷害等
【裁判全文】
臺灣高等法院臺中分院刑事判決         98年度上易字第127號
上  訴  人
即  被  告  甲○○
上列上訴人因傷害等案件，不服臺灣臺中地方法院97年度易字第
3479號中華民國97年11月12日第一審判決（起訴案號：臺灣臺中
地方法院檢察署97年度偵字第13587號），提起上訴，本院判決
如下：
    主  文
上訴駁回。
    犯罪事實及理由
一、本案經本院審理結果，認原審判決認事用法及量刑均無不當
    ，應予維持，並引用原審判決書記載之事實、證據及理由（
    如附件）。
二、經查，上訴人即被告甲○○（下稱被告）於原審審理時坦承
    犯行，本件原審判決認定被告犯刑法277條第1項之傷害罪、
    同法第354條之毀損罪、同法第305條之恐嚇危害安全罪、同
    法第135條第1項之妨害公務執行罪（2次）及同法第140條第
    1項之侮辱公務員罪，被告觸犯上開傷害及毀損罪等數罪名
    ，屬想像競合犯，應從一重依傷害罪處斷，判決被告共同犯
    傷害罪，處有期徒刑捌月；又共同犯恐嚇危害安全罪，處有
    期徒刑肆月；又犯妨害公務執行罪，處有期徒刑參月；又犯
    妨害公務執行罪，處有期徒刑參月；又犯侮辱公務員罪，處
    有期徒刑參月。應執行有期徒刑壹年柒月。原審判決對於認
    定被告犯罪之事實已經詳為調查審酌，並說明其認定之證據
    及理由，經核均無違證據及經驗法則，自無不合。被告在本
    院未提出其他有利之證據，被告上訴意旨否認犯罪，辯稱當
    時已酒醉意識不清，於精神耗弱下才犯下此犯行，原審量刑
    過重云云，惟查，被告於97年5月20日警詢中供稱：「我昨
    （19日）約下午14時許開始喝啤酒，喝到約晚上約20時許，
    我喝完酒時，神智還很清醒。」等語（見警卷第12頁），被
    告於原審亦坦承檢察官起訴之犯罪事實（見原審卷第35、45
    頁），又證人即同案被告丁○○於警詢中亦證稱：是被告甲
    ○○提議至丙○○住處，於晚上被告甲○○就找綽號「阿弟
    」之男子與伊去找丙○○談工資發放的問題等語（見警卷第
    16、21頁），本院經綜合全案卷證資料審認結果，被告於案
    發時有自主之行動能力，被告當時對於外界事務仍有一定程
    度的知覺、理會、判斷能力，案發翌日被告接受警詢時，能
    針對警員所詢事項而為適當之表達及回答，其理解問題及口
    語表達能力無礙，依上開情節以觀，被告犯後於警詢中能為
    適當之表達及為有利己之抗辯，顯見被告於案發時之精神狀
    態應屬正常，尚不足以認定被告於「行為時」有因上開精神
    障礙或心智缺陷，致其辨識行為違法或依其辨識而行為之能
    力，有不能、欠缺或顯著減低之心理結果，自不足以證明被
    告已經「酒醉」，即無所謂「精神耗弱」之情形。是被告上
    訴意旨否認犯罪，辯稱當時已酒醉意識不清，原審量刑過重
    ，請求從輕量刑云云，為無理由，應予以駁回。
據上論斷，應依刑事訴訟法第368條、第373條，判決如主文。
本案經檢察官乙○○到庭執行職務。
中    華    民    國    98    年    3     月    26    日
            刑事第十一庭  審判長法  官    陳  朱  貴
                                法  官    郭  同  奇
                                法  官    胡  文  傑
上列正本證明與原本無異。
不得上訴。
                                書記官    蔡  嘉  萍
中    華    民    國    98    年    3    月    26     日


司法院資訊處製作；財團法人民間司法改革基金會備份。
